【裁判字號】    98,重訴,157
【裁判日期】    990909
【裁判案由】    損害賠償
【裁判全文】
臺灣彰化地方法院民事判決  98年度重訴字第157號
原      告  甲○○○股份有限公司(即原倍利國際證券股份有
法定代理人  癸○○
訴訟代理人  郭鎮周律師
被      告  丙○○
被      告  子○○
被      告  己○○
被      告  戊○○○
被      告  辛○○○
被      告  庚○○
被      告  壬○○
被      告  乙○○(即東茂行).
被      告  堅允製鎖工業有限公司
兼法定代理  丑○○
人
前列八人共同
訴訟代理人  吳光陸律師
前列七人共同
複代理人    簡祥紋律師
上列當事人間請求損害賠償事件，本院於民國99年8月26日言詞
辯論終結，判決如下：
    主  文
被告丙○○、子○○應連帶給付原告新台幣伍仟陸佰捌拾貳萬貳
仟柒佰肆拾柒元，及自民國98年11月12日起至清償日止，按年息
百分之五計算之利息。
訴訟費用由被告丙○○、子○○連帶負擔。
原告其餘之訴及假執行之聲請均駁回。
本判決於原告以新臺幣壹仟捌佰柒拾陸萬零玖佰壹拾伍元供擔保
後得假執行。
    事實及理由
壹、程序方面：原告訴之聲明：被告等應連帶給付原告新台幣（
    下同）5,682萬2,747元及自起訴狀繕本送達被告翌日起至清
    償日止按年息百分之五計算之利息，嗣於訴狀送達後之民國
    （下同）之99年7月20日變更訴之聲明為(1)先位聲明：被告
    丙○○、子○○、己○○、戊○○○、辛○○○、謝奇才、
    壬○○、乙○○（即東茂行）、堅允製鎖工業股份有限公司
    等應連帶給付原告5,682 萬2,747 元及自起訴狀繕本送達被
    告翌日起至清償日止按年息百分之五計算之利息，訴訟費用
    由被告等連帶負擔，並願供擔保准許聲請宣告假執行。(2)備
    位聲明：被告丙○○、子○○、己○○、戊○○○、辛○○○、謝奇才、壬○○、乙○○（即東茂行）、丑○○等應連
    帶給付原告5,682 萬2,747 元及自起訴狀繕本送達被告翌日
    起至清償日止按年息百分之五計算之利息，訴訟費用由被告
    等連帶負擔，並願供擔保准許聲請宣告假執行。到庭之被告
    均不同意原告為訴之變更，本院認原告請求之基礎事實同一
    ，有民事訴訟法第255 條第1 項第2 款之情形，認應准原告
    為訴之變更，另訴之客觀的預備合併之訴，其先位聲明與備
    位聲明雖應為相互排斥而不能並存，但訴之客觀合併，其目
    的既在使相同當事人間就私權紛爭，利用同一訴訟程序辯論
    、裁判，以節省當事人及法院勞費，並使相關連之訴訟事件
    ，受同一裁判，避免發生矛盾，而達訴訟經濟及統一解決紛
    爭之目的。民事訴訟法第248 條規定：「對於同一被告之數
    宗訴訟，除定有屬專管轄外，得向其中一訴訟有管轄權之法
    院合併提起之。但不得行同種訴訟程序者不在此限」，並未
    限制其形態及種類，則基於民事訴訟處分權主義之原則，自
    應尊重當事人有關行使程序處分權之意思，對其所提起的客
    觀合併之型態、方式及內容，儘量予以承認，以符合現行民
    事訴訟法賦予當事人適時審判請求權之精神，本件原告之備
    位聲明與本位聲明並非全部互相排斥，屬學說上所稱之「不
    真正預備合併」，仍應准許其提起本件訴訟（見最高法院97
    年度台上字第1458號判決），先以敘明。
貳、實體方面：
一、原告主張略以：原名寶順證券股份有限公司，經更名為倍利
    國際證券股份有限公司，94年11月1日再變更為甲○○○股
    份有限公司，被告丙○○、子○○為原告公司鹿港分公司之
    營業員，二人均於78年6月26日到職，被告丙○○由被告己○○、戊○○○擔任人事保證人；原告子○○之人事保證人
    則為被告謝豊源、乙○○（即東茂行）、堅允製鎖工業有限
    公司（法定代理人為被告丑○○），上開保證人均與原告公
    司約定，被告丙○○、子○○於任職期間，所生違反法令或
    規章，或虧損原告公司款項等情事，負連帶保證責任，查83
    年11月1日丙○○、子○○二人利用附表所示訴外人林鳳珠
    等23名客戶（下稱林鳳珠等23人）之名義，以當日沖銷方式
    ，買賣如附表所示之股票，嗣於同年月3日下午，利用當日
    須辦理11月1日買賣證券交割之彰化縣鹿港信用合作社（下
    稱鹿港信用合作社）暫列於林鳳珠等23人帳戶內出賣股票價
    款，未及扣除買進股票價款之時間差內，詐領暫時列於帳戶
    賣出之股票款共計5,635萬9,000元，而對於原應列交割之金
    額合計5,682萬2,747元則不予支付，足以影響市場秩序，並
    使原告公司依當時台灣證券交易股份有限公司營業細則第91
    條第1項規定，依法必須代辦交割手續，被告丙○○、子○○上開犯行，業經最高法院93年度台上字第242號判決，認
    定違反當時證券交易法第155條第1款、第171條規定判處丙○○有期徒刑3年10月；子○○判處有期徒刑1年6月，緩刑4
    年確定，爰依民法第220條第1項、同法第227條及184條第1
    項、第2項、第185條第1項規定請求被告丙○○、子○○連
    帶賠償，又依同法第756條之1規定稱人事保證者，當事人約
    定，一方於他方受僱人將來因職務上之行為而應對他方為損
    害賠償時，由其代付賠償責任之契約規定，請求其餘被告負
    人事保證之賠償責任，其中保證人謝豊源已於86年4月29日
    死亡，法定繼承人為其配偶辛○○○、次子庚○○、三子壬○○，故列為被告，被告謝文得、子○○對原告公司之債務
    ，係基於僱傭關係所生，而前開各職務保證人對原告公司之
    損害賠償責任，原因各別，為不真正連帶責任，爰先位之訴
    求為判決：被告丙○○、子○○、己○○、戊○○○、辛○○○、庚○○、壬○○、乙○○、堅允製鎖工業股份有限公
    司等應連帶給付原告新台幣（下同）5,682 萬2,747 元及自
    起訴狀繕本送達被告翌日起至清償日止按年息百分之五計算
    之利息，訴訟費用由被告負擔，並願供擔保准許聲請宣告假
    執行。又被告堅允製鎖工業有限公司抗辯保證非其公司所允
    許之業務範圍，按公司法第16條第1 項規定公司除依其他法
    律或公司章程規定為保證者外，不得為任何保證人，同條第
    2 項規定公司負責人違反前項規定時，應自負保證責任，如
    法院認定公司不負職務保證之責，請求公司法定代理人丑○○自負其責，備位之訴求為判決被告丙○○、子○○、己○○、戊○○○、辛○○○、謝奇才、壬○○、乙○○（即東
    茂行）、丑○○等應連帶給付原告5,682 萬2,747 元及自起
    訴狀繕本送達被告翌日起至清償日止按年息百分之五計算之
    利息，訴訟費用由被告負擔，並願供擔保准許聲請宣告假執
    行等語。
二、原告對被告抗辯後之補充陳述略以：(1)有關保證書被告抗辯
    非真正，有鈞院調閱之民事保全執行卷宗，案號83年度全字
    第838號及執全字第478號，可知於83年11月7日，寶順證券
    股份有限公司即持原證1、2之保證書，向鈞院聲請准許假扣
    押裁定，之後於同年月15日，原告對部分保證人如乙○○、
    戊○○○、謝豊源之財產假扣押執行，之後為變換提存物，
    原告乃多次聲請鈞院准許變換提存物，惟自83年11月起至98
    年10月原告提起訴訟前，已近15年，當時被指為保證人之被
    告，無一人出面否認保證書之真正，或提出異議，或對假扣
    押裁定或執行行為爭執，保證書又經丁○○對保，被告等確
    有為保證行為。(2)有關時效抗辯之爭執：被告丙○○、子○○引證券交易法第21條為時效2年之抗辯，因原告請求權基
    礎是引用民法第220條第1項、第227條，請求權時效為15年
    ，另按人事保證約定之期間，不得逾3年，逾3年者，縮短為
    3 年，人事保證未定期間者，自成立之日有效期間為3年，
    上開規定於民法債編修正施行前成立之人事保證，亦適用之
    。84年4月21日修正公布，89年5月5日施行之民法第756條之
    3 第1項、第3項及債編施行法第35條固分別定有明文。惟於
    民法債編修正施行前成立之人事保證，其約定之保證期間逾
    3 年或未定期間者，當事人依原來法律之規定，正當信賴其
    約定為有效而生之利益，應予以適當之保障；在修正施行前
    如已有保證人應負保證責任之事由發生，保證人之賠償責任
    即告確定，不能因上開修正規定，而使其溯及的歸於消滅。
    是民法債編修正施行前成立之人事保證，應解為定有期間而
    於修正施行後殘餘期間未逾3 年者，依其約定，逾3 年者縮
    短為3 年；至未定期間者，則自修正施行之日起，其有效期
    間為3 年，始符信賴保護原則，並維法秩序之安定，有最高
    法院93年台上字第6 號判決（另參見最高法院95年度第3 次
    民事庭會議），被告主張時效為民法第125 條為15年，又民
    法第756 條之2 第1 項規定：「人事保證之保證人，以僱用
    人不能依其他方法受賠償者為限，負其責任」，復按民法第
    756 條之8 修正意旨明載「…至請求權消滅時效起算點，依
    民法第128 條前段規定，應自請求權可行使時起算，惟如僱
    用人尚有他項方法可受賠償時，依修正條文第756 條之2 之
    規定，應自不能依他項方法受賠償時起算，併予敘明。」，
    本件原告對交割金融機構即訴外人鹿港信用合作社於98年5
    月25日經最高法院97年度台上字第777 號判決敗訴確定時，
    原告方為不能依其他方法求償，原告提起本件訴訟為98年10
    月22日自未超過2 年時效等語。
三、被告抗辯主張略以：(1)被告丙○○、子○○引用證券交易法
    第21條第1項規定：「本法規定之損害賠償請求權，自有請
    求權人知有得受賠償之原因時起二年間不行使而消滅，自募
    集、發行或買賣之日起逾五年者亦同」，為2年消滅時效之
    抗辯。(2)除被告戊○○○、乙○○確有簽名保證外，其餘被
    告則否認為職務保證，假扣押卷內謝豊源之保證書，竟載為
    謝豐源，又否認堅允製鎖工業有限公司印文真正，原告又未
    對保，且公司並未將保證業務列入章程，又執行程序屬非訟
    程序，當事人無異議，不代表當事人承認為保證一事，即使
    法院認為人事保證成立，因民法第756條之3第1項規定：「
    人事保證約定之期間，不得逾三年。逾三年者，縮短為三年
    。」，另第3項規定「人事保證未定期間者，自成立之日起
    有效期間為三年。」，依原告所提保證書，保證契約係78年
    7 月26日成立，距被告丙○○、子○○犯罪刑為之時即83年
    11 月1日已超過三年，如依原告所提最高法院93年台上字第
    6號判決意旨（另參見最高法院95年度第3次民事庭會議），
    原告請求時效於債編修正施行日之89年5月5日起依民法第
    756 條之8規定，2年內時效亦應完成，又依最高法院93年台
    上字第242號刑事判決認定被告丙○○、子○○利用他人名
    義買賣股票未辦理交割，而原告代墊款項受有損害，亦係周
    、蘇二人違法行為所致，與其等執行職務無關，又丙○○、
    子○○二人犯罪得逞，係因原告與鹿港信用合作社有墊款約
    定關係，係違反當時證券交易法之行為，依民法第756條之6
    規定「有左列情形之一者，法院得減輕保證人之賠償金額或
    免除之：一、…二、僱用人對受僱人之選任或監督有疏懈者
    。」，本件應認有可歸責原告之事由，被告應免除賠償責任
    ，又原告未能證明向被告丙○○、子○○求償前，亦不可提
    起本訴等語資為抗辯，並聲明如受不利判決願供擔保請准宣
    告免為假執行。
四、經查：原告主張被告丙○○、子○○二人於83年11月1日利
    用附表所示訴外人林鳳珠等23人之名義，以當日沖銷方式，
    買賣如附表所示之股票，嗣於同年月3日下午，利用當日須
    辦理11月1日買賣證券交割之鹿港信用合作社暫列於林鳳珠
    等23人帳戶內出賣股票價款，未及扣除買進股票價款之時間
    差內，詐領暫時列於帳戶賣出之股票款共計5, 635萬9,000
    元，而對於原應列交割之金額合計5,682萬2,747元則不予支
    付，足以影響市場秩序，並使原告公司依當時台灣證券交易
    股份有限公司營業細則第91條第1項規定，依法必須代辦交
    割手續，被告丙○○、子○○上開犯行，業經最高法院93年
    度台上字第242號判決，認定違反當時證券交易法第155條第
    1款、第171條規定判處丙○○有期徒刑3年10月；子○○判
    處有期徒刑1年6月，有本院調閱之刑事卷證，原告之主張自
    屬可信，按民法第482條以下關於僱傭之規定中，雖無僱用
    人得向受僱人請求損害賠償之規定，惟依民法第220 條第1
    項規定「債務人就其故意或過失之行為，應負責任。」，另
    民法第227條第2項規定「因不完全給付而生前項以外之損害
    者，債權人並得請求賠償。」，按債務不履行之種類，除給
    付遲延及因可歸責於債務人之事由致給付不能兩種消極債務
    違反外，更有另種不完全給付之積極的債務違反，而不完全
    給付又分瑕疵給付及加害給付兩種（見民法第277條之立法
    理由），本件係可歸責於被告丙○○、子○○之加害給付，
    原告作為僱用人於受僱人違反僱傭契約核屬不完全給付，致
    所生損害時，自得向被告求償，且民法第188條第1項所謂受
    僱人因執行職務不法侵害他人之權利，不僅指受僱人因執行
    其所受命令，或委託之職務自體，或執行該職務所必要之行
    為，而不法侵害他人之權利者而言，即受僱人之行為，在客
    觀上足認為與其執行職務有關，而不法侵害他人權利者，就
    令其為自己利益所為亦應包括在內。再按受僱人執行職務不
    法侵害他人權利之行為，不以受僱人執行職務範圍內之行為
    為限，並包括與執行職務相牽連或職務上予以機會之行為在
    內（見最高法院94年度台上字第1855號判決），又民法第
    227條第2項請求權時效為15年，被告等於83年11月3日為加
    害給付，原告於98年10月22日向本院起訴（見本院分案章戳
    記），尚未逾15年，被告以證券交易法第21條第1項規定之2
    年短期消滅時效抗辯即無可採信。
五、另原告向其餘被告己○○、戊○○○、辛○○○、庚○○、
    壬○○、乙○○（即東茂行）、堅允製鎖工業股份有限公司
    或丑○○（備位之訴之被告），請求人事保證之賠償責任，
    除戊○○○、乙○○自認確有保證外，其餘被告均否認有保
    證之行為，除原告提出之保證書確有被告等印文外，有本院
    調閱之民事保全執行卷宗，案號83年度全字第838 號及執全
    字第478 號，可知於83年11月7 日，寶順證券股份有限公司
    即持原證1 、2 之保證書，向本院聲請准許假扣押裁定，之
    後於同年月15日，原告對部分保證人如乙○○、戊○○○、
    謝豊源之財產假扣押執行，之後為變換提存物，原告乃多次
    聲請鈞院准許變換提存物，惟自83年11月起至98年10月原告
    提起訴訟前，已近15年，當時被指為保證人之被告，無一人
    出面否認保證書之真正，或提出異議，或對假扣押裁定或執
    行行為爭執，保證書又經丁○○對保，雖丁○○到庭僅承認
    有對保一事，稱年代久遠而不記得細節，有本院99年5 月25
    日言詞審理筆錄可稽，是上開事實依經驗法則已足以證明被
    告等確有為人事保證之事實，次應審究者為人事保證約定之
    期間，不得逾3 年，逾3 年者，縮短為3 年，人事保證未定
    期間者，自成立之日有效期間為3 年，89年5 月5 日施行之
    民法第756 條之3 第1 項、第3 項及債編施行法第35條固分
    別定有明文，上開規定於民法債編修正施行前成立之人事保
    證，亦適用之。此為法律溯及既往之適用，法律在刑事系統
    原則採不溯及既往之原則，以免違背罪刑法定主義及維護人
    權作為立法政策指導原則（但例外情形採從新從輕），在民
    事系統法律是否溯及既往，立法者所考量者為新法所蘊含之
    新法秩序所追求者之正義是否超越信賴保護之利益，如是，
    則有溯及既往之規定，反之，則採不溯及既往之立法原則，
    核屬立法形成之自由，惟實務上運作為顧及法律之安定性及
    避免剝奪既得利益過鉅，採目的性限縮解釋認為：「惟於民
    法債編修正施行前成立之人事保證，其約定之保證期間逾3
    年或未定期間者，當事人依原來法律之規定，正當信賴其約
    定為有效而生之利益，應予以適當之保障；在修正施行前如
    已有保證人應負保證責任之事由發生，保證人之賠償責任即
    告確定，不能因上開修正規定，而使其溯及的歸於消滅。是
    民法債編修正施行前成立之人事保證，應解為定有期間而於
    修正施行後殘餘期間未逾3 年者，依其約定，逾3 年者縮短
    為3 年；至未定期間者，則自修正施行之日起，其有效期間
    為3 年，始符信賴保護原則，並維法秩序之安定」，有最高
    法院93年台上字第6 號判決（另參見最高法院95年度第3 次
    民事庭會議），固值贊同，依上開法理基礎，民法第758 條
    之8 所規定「僱用人對保證人之請求權因2 年間不行使而消
    滅，於本件人事保證於新法實施前之83年11月3 日即已發生
    ，應自上開新法實施之日即89年5 月5 日算至91年5 月5 日
    時效即為消滅，如此解釋不致損及既得利益者，又不會恝置
    新法之明文規定於不顧，原告雖又引民法第756 條之8 之立
    法理由，以「…至請求權消滅時效起算點，依民法第128 條
    前段規定，應自請求權可行使時起算，惟如僱用人尚有他項
    方法可受賠償時，依修正條文第756 條之2 之規定，應自不
    能依他項方法受賠償時起算，併予敘明。」，主張原告對交
    割金融機構即訴外人鹿港信用合作社於98年5 月25日經最高
    法院97年度台上字第777 號判決敗訴確定時，原告方為不能
    依其他方法求償，原告提起本件訴訟為98年10月22日自未超
    過2 年時效等語。惟查：民法第756 條之2 第1 項所規定「
    人事保證之保證人，以僱用人不能依他項方法受賠償者為限
    ，負其責任。」，其立法理由以：「人事保證為無償之單務
    契約，對保證人至為不利，如僱用人能依他項方法獲得賠償
    者，諸如僱用人已就受僱人之不誠實行為參加保證保險（保
    險法第三章第四節之一第95條之1 至95條之3 參照），或已
    由受僱人或第三人提供不動產就受僱人職務上行為所致損害
    為僱用人設定最高限額抵押權等是，自宜要求僱用人先依各
    該方法求償，其有不能受償，始令保證人負其責任，俾減輕
    保證人之責任，爰增訂本條」；依原告所提之98年度台上字
    第777 號判決以觀，原告係命訴外人即原審被告保證責任鹿
    港信用合作社返還代墊之存款，被告則以為使原告對證券交
    易所完成交割手續而代墊該買入之股票款，即被告丙○○及
    蘇名雪冒用附表林鳳珠等23人名義以當日沖銷方式所詐買賣
    之股票價款，核其訴訟性質原告並非提起民法第756 條之2
    第1項 之「他項方法」訴訟，就該訴訟之原因事實固在釐清
    盜賣股款之原因歸責及危險承擔，即損失應由何人認賠，原
    告勝訴或敗訴亦無關本件人事保證之被保證人之賠償責任是
    否獲得減免，原告自不得援引該判決作為時效抗辯，其主張
    即無可採；另民法第756 條之2 第1 項所規定「人事保證之
    保證人，以僱用人不能依他項方法受賠償者為限，負其責任
    。」，觀其立法理由係減輕人事保證契約之保證人責任而設
    ，並非為延長僱用人向人事保證人行使求償權而設，為取得
    衡平，才於同法第第756 條之8 之立法理由，以「…至請求
    權消滅時效起算點，依民法第128 條前段規定，應自請求權
    可行使時起算，惟如僱用人尚有他項方法可受賠償時，依修
    正條文第756 條之2 之規定，應自不能依他項方法受賠償時
    起算，併予敘明。」，是本件原告對受僱人之侵權或不完全
    給付之責任，遲未行使其權利，卻於民法第227 條不完全給
    付請求權即將罹於15年時效之際，始對被告丙○○及子○○
    提起本件訴訟，則解釋法律必待原告對受僱人行使權利無效
    後保證人之時效才起算，恐使民法第758 條之8 所規定「僱
    用人對保證人之請求權因2 年間不行使而消滅」之規定變為
    具文，從法律體系解釋，或法學方法之無矛盾解釋（die
    Einheit der Rechtsordnung ）應認本件原告有故意或重大
    過失不對受僱人行使求償情形，基於誠信原則即應類推適用
    民法第100 條「附條件之法律行為當事人，於條件成否未定
    前，若有損害相對人因條件成就所應得利益之行為者，負賠
    償損害之責任。」，另同法第101 條第1 項「因條件成就而
    受不利益之當事人，如以不正當行為阻其條件之成就者，視
    為條件已成就。」之法理，認為原告不得引用民法第756 條
    之8 立法理由所示之「惟如僱用人尚有他項方法可受賠償時
    ，依修正條文第756 條之2 之規定，應自不能依他項方法受
    賠償時起算，併予敘明。」之請求權時效起算之障礙抗辯，
    是本件人事保證之起算時效依前所敘，因本件人事保證於新
    法實施前之83年11月3 日即已發生，應自上開新法實施之日
    即89年5 月5 日算至91年5 月5 日時效即為消滅，被告等已
    為時效抗辯，依民法第144 條第1 項之規定，時效完成後，
    債務人得拒絕給付。原告對被告己○○、戊○○○、辛○○○、庚○○、壬○○、乙○○（即東茂行）｛此部分先備位
    之訴被告相同｝、丑○○（備位之訴被告）等人依據人事職
    務保證請求連帶賠償為無理由，應予駁回，另先位之訴對被
    告堅允製鎖工業有限公司請求給付人事職務保證部分，因被
    告公司章程確無保證之項目，有被告所提有限公司變更登記
    事項卡附卷可稽，按公司法第16條第1 項規定公司除依其他
    法律或公司章程規定為保證者外，不得為任何保證人，同條
    第2 項規定公司負責人違反前項規定時，應自負保證責任，
    本院認定被告公司不必負責，應由公司負責人丑○○負責，
    因被告丑○○亦為時效抗辯，依上所述，被告丑○○亦不須
    負連帶清償之責。
六、綜上，原告先位之訴依據民法第227條不完全給付法則請求
    被告丙○○、子○○給付5,682萬2,747元及自起訴狀繕本送
    達翌日起即98年11月12日至清償日止法定遲延利息，為有理
    由，應予准許。備位之訴因丙○○、子○○先位之訴有理由
    ，本院無庸再為審理外，本院審理其餘先備位之訴除被告堅
    允製鎖工業有限公司依公司不得為保證不用負責外，其餘被
    告己○○、戊○○○、辛○○○、庚○○、壬○○、乙○○
    （即東茂行）、丑○○（備位之訴被告）則時效抗辯成立，
    原告此部分請求為無理由，應予駁回。原告訴訟駁回部分，
    其假執行之聲請亦失所依附，併予駁回。
七、兩造其餘攻擊、防禦方法，經本院審酌後，認於判決結果礙
    ，爰不一一論述。
八、假執行之宣告：原告陳明願供擔保聲請宣告假執行，核無不
    合，爰酌定相當擔保金額宣告之。
九、結論：原告之訴為一部有理由，一部無理由，並依民事訴訟
    第79條、第85條第2項、第390條第2項，判決如主文。
中    華    民    國    99    年    9     月    9     日
                  民事第二庭    法  官  李言孫
以上正本係照原本作成。
如對判決上訴，應於判決送達後20日內向本院提出上訴狀。如委
任律師提起上訴者，應一併繳納上訴審裁判費。
中    華    民    國    99    年    9     月    9     日
                                書記官  詹國立
附  表：
┌─┬────┬────┬────┬─────┬─────┬───────────┐
│編│姓    名│開戶帳號│證券代號│買入金額  │賣出金額  │ 備               註  │
│號│        │        │        │(新台幣） │(新台幣） │                      │
├─┼────┼────┼────┼─────┼─────┼───────────┤
│１│林鳳珠  │ 3874-0 │ 國產   │2,478,226 │2,462,142 │ 鹿港合作社主張「陳碧 │
├─┼────┼────┼────┼─────┼─────┤ 珠賣出正隆股票之金額 │
│２│劉柳    │ 4044-3 │ 正隆   │2,485,937 │2,469,803 │ 二百四十八萬九千二百 │
├─┼────┼────┼────┼─────┼─────┤ 四十一元，可供先扣抵 │
│  │        │        │ 中石化 │2,485,536 │2,469,405 │ ，因此就該二十三戶代 │
│３│陳碧珠  │ 7226-4 ├────┼─────┼─────┤ 墊之款項只有五千六百 │
│  │        │        │ 正隆   │2,489,241 │2,469,903 │ 八十二萬二千七百四十 │
├─┼────┼────┼────┼─────┼─────┤ 七元，而非總買入金額 │
│４│林永成  │71228-0 │ 正隆   │2,485,937 │2,469,307 │ 之五千九百三十一萬一 │
├─┼────┼────┼────┼─────┼─────┤ 千九百八十八元」，其 │
│５│黃雪姬  │ 7560-3 │ 國產   │2,478,226 │2,455,379 │ 計算方如下：         │
├─┼────┼────┼────┼─────┼─────┤                      │
│６│粘清鹿  │ 7895-5 │ 台苯   │2,483,033 │2,466,918 │59,311,988 - 2,489,241│
├─┼────┼────┼────┼─────┼─────┤= 56,822,747          │
│７│謝豐珠  │ 7135-7 │ 正隆   │2,481,531 │2,465,425 │                      │
├─┼────┼────┼────┼─────┼─────┤                      │
│８│許玉抄  │ 8286-3 │ 台苯   │2,483,033 │2,466,918 │                      │
├─┼────┼────┼────┼─────┼─────┤                      │
│９│蘇明隆  │ 8288-0 │ 中銀   │2,514,578 │2,484,827 │                      │
├─┼────┼────┼────┼─────┼─────┤                      │
│１０│蘇明雅  │ 6993-0 │ 陽明   │2,440,072 │2,424,236 │                      │
├─┼────┼────┼────┼─────┼─────┤                      │
││劉林麥  │ 4130-0 │ 正隆   │2,485,937 │2,469,803 │                      │
├─┼────┼────┼────┼─────┼─────┤                      │
││蘇黃茶花│ 4560-7 │ 中石化 │2,485,536 │2,469,405 │                      │
├─┼────┼────┼────┼─────┼─────┤                      │
││莊進昌  │ 5411-8 │ 正隆   │2,487,539 │2,450,502 │                      │
├─┼────┼────┼────┼─────┼─────┤                      │
││蘇志勝  │ 6992-1 │ 陽明   │2,440,072 │2,424,236 │                      │
├─┼────┼────┼────┼─────┼─────┤                      │
││蘇明麗  │ 1270-9 │ 中石化 │2,462,403 │2,446,423 │                      │
├─┼────┼────┼────┼─────┼─────┤                      │
││周劉鶯  │ 1277-8 │ 中石化 │2,421,445 │2,405,730 │                      │
├─┼────┼────┼────┼─────┼─────┤                      │
││許永明  │ 1917-7 │ 國產   │2,492,847 │2,476,668 │                      │
├─┼────┼────┼────┼─────┼─────┤                      │
││洪林哖  │ 2419-7 │ 國產   │2,448,984 │2,433,091 │                      │
├─┼────┼────┼────┼─────┼─────┤                      │
││蘇秀枝  │ 1960-6 │ 中石化 │2,421,445 │2,405,730 │                      │
├─┼────┼────┼────┼─────┼─────┤                      │
││周秀分  │ 2494-4 │ 國產   │2,445,880 │2,430,006 │                      │
├─┼────┼────┼────┼─────┼─────┤                      │
││周秀燕  │ 2495-2 │ 國產   │2,492,847 │2,472,689 │                      │
├─┼────┼────┼────┼─────┼─────┤                      │
││楊美華  │ 2496-0 │ 國產   │2,445,880 │2,430,006 │                      │
├─┼────┼────┼────┼─────┼─────┤                      │
││蔣俊妮  │ 3027-8 │ 中石化 │2,475,823 │2,446,423 │                      │
├─┴────┴────┴────┼─────┼─────┤                      │
│ 合計                           │59,311,988│58,864,875│                      │
└────────────────┴─────┴─────┴───────────┘

司法院資訊處製作；財團法人民間司法改革基金會備份。
